臺灣高雄地方法院民事裁定
110年度消債清字第218號
聲  請  人  奚柔榛（原名：奚冬蓮）
0000000000000000

0000000000000000

代  理  人  陳柏乾律師
上列當事人因消費者債務清理事件聲請清算，本院裁定如下：
    主  文
聲請人奚柔榛自中華民國一一○年十二月十五日下午四時起開始
清算程序。
命司法事務官進行本件清算程序。
    理  由
一、聲請意旨略以：伊有不能清償債務情事，前向本院聲請調解
    債務清償方案，惟調解不成立。伊又未經法院裁定開始更生
    程序或許可和解或宣告破產，爰聲請清算等語。
二、按債務人不能清償債務或有不能清償之虞者，得依本條例所
     定更生或清算程序，清理其債務；債務人於法院裁定開始
    更生程序或許可和解或宣告破產前，得向法院聲請清算；法
    院開始清算程序之裁定，應載明其年、月、日、時，並即時
    發生效力；法院開始更生或清算程序後，得命司法事務官進
    行更生或清算程序，必要時得選任律師、會計師或其他適當
    之自然人或法人1人為監督人或管理人，消費者債務清理條
    例（下稱消債條例）第3條、第80條前段、第83條第1項、第
    16條第1項分別定有明文。
三、經查：
  ㈠聲請人前於民國110年5月10日提出債權人清冊，向本院聲請
    調解債務清償方案，經本院110年度司消債調字第233號受理
    ，於110年8月17日調解不成立，聲請人於同日以言詞聲請清
    算等情，業經本院依職權調取上開調解卷宗核閱無訛。
  ㈡聲請人於108年度至109年度均無申報所得，名下無財產，雖
    有國泰人壽保單，惟無解約金；又聲請人無業，自105年12
    月起每月領取勞保老年年金19,342元，未領取其他補助或給
    付，成年子女亦未給付扶養費；另聲請人母親奚吳仙花於10
    5年7月21日殁，繼承人共6人，母親所遺土地及房屋均由聲
    請人胞弟奚進富辦理繼承登記（聲請人未辦理抛棄繼承）等
    情，有108年至109年綜合所得稅各類所得資料清單及財產歸
    屬資料清單【本院110年度司消債調字第233號卷（下稱調卷
    ）第10至12頁】、財產及收入狀況說明書（調卷第4頁）、
    債權人清冊（調卷第5頁）、戶籍謄本（本案卷第37頁）、
    勞工保險被保險人投保資料表（本案卷第22頁）、個人商業
    保險查詢結果表（本案卷第30頁）、財團法人金融聯合徵信
    中心前置協商專用債權人清冊（調卷第7至9頁）、信用報告
    （本案卷第24至27頁）、社會補助查詢表（本案卷第13至15
    頁）、租金補助查詢表（本案卷第16頁）、勞動部勞動力發
    展署高屏澎東分署函（本案卷第18頁）、勞動部勞工保險局
    函（本案卷第17頁）、勞保局已領老年給付證明（調卷第14
    頁）、存簿（本案卷第31至34頁）、自願職保被保險人投保
    資料表（本案卷第23頁）、親屬系統表（本案卷第35至72頁
    ）、家事事件公告（本案卷第60頁）、財政部南區國稅局屏
    東分局函（本案卷第54至55頁）、屏東縣里港地政事務所函
    （本案卷第70至73頁）、高雄市政府地政局前鎮地政事務所
    函（本案卷第74至80頁）、收入切結書（調卷第13頁、本案
    卷第28頁）、國泰人壽保險股份有限公司函（本案卷第57至
    58頁）等附卷可參。依聲請人上述工作、收入情形，認以聲
    請人每月領取之勞保年金老年年金19,342元，核算其現在償
    債能力之基礎，堪認妥適。
  ㈢關於聲請人個人日常必要支出部分，聲請人固主張每月支出1
    6,009元（含房屋租金3,000元）乙情。按債務人必要生活費
    用，以最近1年衛生福利部或直轄市政府所公告當地區每人
    每月最低生活費1.2倍定之，清債條例第64條之2第1項定有
    明文。110年度衛福部社會司所公告高雄市最低生活費為13,
    341元，1.2倍為16,009元，又聲請人陳稱係於胞弟自母繼承
    之房屋居住，就確有租金支出乙情無法舉證以實其說，難認
    其有房屋費用支出，故計算其個人每月必要生活費時，即應
    自前開已包括居住費用在內之每月最低生活費用中，扣除相
    當於房租支出所佔比例（大約為24.36％）。依此計算結果，
    聲請人每月之必要生活費應以12,109元為準【計算式：16,0
    09－（16,009×24.36%）＝12,109】，逾此範圍難認必要。
  ㈣綜上所述，聲請人每月平均收入約19,342元，扣除必要生活
    費12,109元後，尚餘7,233元。而聲請人目前負債總額為2,3
    72,595元（調卷第49至52頁、第74至89頁、第102至108頁，
    包括：國泰世華銀行、台灣企銀、滙誠第一資產管理股份有
    限公司、富邦資產管理股份有限公司、良京實業股份有限公
    司），以上開餘額按月攤還結果，至少約須27年（計算式：
    2,372,595÷7,233÷12＝27）始能清償完畢，堪認聲請人確有
    不能清償債務之情事。從而，聲請人向本院聲請清算，應予
    准許，並命司法事務官進行本件清算程序。
四、依消債條例第11條第1 項、第83條第1 項、第16條第1 項，
    裁定如主文。
中　　華　　民　　國　　110 　年　　12　　月　　15　　日
              　　民事庭　　法　官　賴寶合
以上正本係照原本作成。
本裁定不得抗告。
中　　華　　民　　國　　110 　年　　12　　月　　15　　日
  　                        書記官　胡美儀